臺灣臺北地方法院刑事判決　　　　　　　　　　　　　九十年度易字第一九二五號
　　公訴人　臺灣臺北地方法院檢察署檢察官
　　被　告　丙○○
右列被告等因違反就業服務法案件，經檢察官聲請簡易判決處刑（八十九年度偵字第
一七八二八號），本院改依通常程序審理，判決如左：
      主  文
丙○○共同違反雇主不得聘僱未經許可之外國人之規定，其聘僱人數為一人，科罰金
新台幣陸萬元，如易服勞役，以新台幣玖佰元即銀元參佰元折算壹日。
      事  實
一、丙○○前於民國八十六年間因違反就業服務法案件，經本院台北簡易庭於八十七
    年三月三十一日判處罰金新台幣（下同）三萬元，於同年六月一日確定，並於同
    年六月十九日繳清罰金執行完畢，猶不思悔改，明知其配偶美籍人士甲○○（另
    結）自八十六年四月十三日起，以新台幣（下同）二萬元僱用自原僱主朱秀玉處
    逃逸之菲律賓籍外勞MAYLA S. VICENTE，係非法外籍勞工，竟基於共同犯意聯絡
    ，自前開案件確定後之八十七年六月二日起至八十八年四月一日止，共同僱佣該
    名外勞，在台北市○○路○段一一六巷五號七樓住處從事幫傭工作外，並且指示
    該名外勞每周三次，至丙○○所經營址設台北市○○○路○段一四二號一樓「翔
    盛餐廳有限公司」（下稱翔盛餐廳）從事打掃等工作。嗣甲○○於八十八年四月
    二日離境至美國，終止僱用該名外勞後，丙○○獨自支付薪資繼續僱傭該名外勞
    從事前開相同工作，於八十九年四月二十四日，在台北市大安區復興國小前，為
    警查獲。
二、案經台北市政府警察局大安分局報請台灣台北地方法院檢察署檢察官偵查起訴。
      理  由
一、訊據被告丙○○固坦承該名外勞在家裡幫傭，並至翔盛餐廳工作，惟矢口否認有
    何違反就業服務法行為，辯稱：該名外勞係伊配偶甲○○所僱用，並負責給付薪
    資，伊並沒有僱用該名外勞，並不能因家中一人犯罪，全家均要受罰云云，經查
    ：
（一）該名菲律賓籍勞工MAYLA S. VICENTE，原係國民朱秀玉所申請僱用來台工作之
      外籍勞工，惟該名外勞次八十六年四月十三日自原僱主處逃逸後，屬行方不明
      由警協尋之非法外勞一節，此有外僑入出境資料檔查詢表及外勞動態查詢結果
      表各一份在卷可參，且該名外勞於警詢中證稱：伊原係北市民朱秀玉合法聘僱
      來台從事幫傭工作，於八十六年四月十三日逃逸，並自八十六年四月十三日起
      至八十九年四月二十四日止，受僱在台北市○○路○段一一六巷五號七樓美籍
      人士甲○○住宅，從事清掃煮飯及接送其兒子，並每周三次至丙○○所開設翔
      盛餐廳內從事打掃工作，甲○○於八十八年四月二日回美國前，薪資係甲○○
      支付，之後則由丙○○支付等語（見偵卷第十一頁至第十二頁），且證人即查
      獲本案之台北市政府警察局大安分局丁○○巡佐於本院訊問時證稱：伊因該名
      外勞之原僱主報案稱發現逃逸外勞行蹤，伊與原僱主約在復興國小前見面，經
      原僱主指認後，伊上前表明身分，並帶該名外勞回警局製作筆錄，再帶該名外
      勞至被告家中，由該名外勞按門鈴進屋取回行李，再帶外勞至翔盛餐廳，由外
      勞提供之保全卡刷門，再用鑰匙開門進入等語（見本院九十年十二月二十五日
      訊問筆錄），並有該名外勞提供在翔盛餐廳內外拍攝之相片二幀及其使用之鑰
      匙二付及保全卡一枚，扣案可佐。足見該名逃逸外勞指證曾在大安路上址及「
      翔盛餐廳」為被告工作之證詞，與事實相符，足堪採信。
（二）又該名逃逸外勞薪資，雖原由同案被告甲○○所支付，俟甲○○出境後改由被
      告支付，惟該名外勞除在大安路上址從事家庭幫傭外，須另依被告指示，每周
      三次至翔盛餐廳從事打掃工作，顯見被告與甲○○二人係以一份薪水支使該名
      逃逸外勞至大安路上址及被告經營之餐廳工作一節，堪予認定，復有翔盛餐廳
      營利事業登記證一紙在卷可參。故被告辯稱：該名外勞係甲○○所僱用云云，
      顯與實情不合，自無足採。是本件事證明確，被告犯行洵堪認定。
二、核被告所為，係違反前開就業服務法第五十三條第一款規定，未經許可聘僱外國
    人工作（公訴人誤引為同條第三款聘僱他人所申請聘僱之外國人，尚有未洽）。
    其聘僱人數為一人，應依同法第五十八條第一項前段處斷。被告與同案被告甲○
    ○自八十七年六月二日起至八十八年四月一日止共同非法僱用逃逸外勞之罪行間
    ，有犯意聯絡及行為分擔，為共同正犯。又被告前於八十四年九、十月間起至八
    十六年二月十四日，以月薪一萬八千元，僱用菲律賓外勞 HIDALEO PACITA 在大
    安路上址，擔任清潔工作，為警查獲，經檢察官以八十六年度偵字第七一０七號
    聲請簡易判決處刑，經本院台北簡易庭於八十七年三月三十一日判處罰金三萬元
    ，於同年六月一日確定，並於八十七年六月十九日執行完畢等情，此有前開判決
    書及台灣高等法院被告全國前案紀錄表各一份，在卷可稽，公訴人認被告自八十
    六年四月十三日起至八十七年六月一日僱用本案之逃逸外勞工作云云，顯為前開
    案件既判力效力所及，惟公訴人認此部分與前開已起訴論罪科刑部分有實質上一
    罪關係，爰不另為免訴之諭知。爰審酌被告前因就業服務法案件經本院判刑確定
    在案，猶不思悔改，又再度僱用非法逃逸外勞，破壞政府對外勞政策之管制，然
    其聘僱人數僅有一人，犯罪所生危害尚非鉅大，事後否認犯行及犯後態度不佳等
    情狀，量處如主文所示之刑，並諭知易服勞役之折算標準。
三、本件係檢察官聲請以簡易判決處刑之案件，因被告所犯之罪不合刑事訴訟法第四
    百四十九條所定得以簡易處刑之案件，本院改用通常程序審判之。
四、被告甲○○（美國籍，英文姓名NEIL STEVEN LEIBOWITZ）另行審結。
據上論斷，應依刑事訴訟法第四百五十二條、第二百九十九條第一項前段，就業服務
法第五十八條第一項前段，刑法第十一條前段、第四十二條第二項，罰金罰鍰提高標
準條例第二條，現行法規所定貨幣單位折算新臺幣條例第二條，判決如主文。
本案經檢察官乙○○到庭執行職務。
中      華      民      國    九十一    年      一      月    二十二    日
                              臺灣臺北地方法院刑事第一庭
                                  法    官    傅  中  樂
右正本證明與原本無異。
如不服本判決，應於判決送達後十日內，向本院提出上訴狀。
                                  書 記 官    林  明  龍
中      華      民      國    九十一    年      一      月    二十四    日
附論罪科刑依據法條：
就業服務法第五十八條第一項前段
就業服務法第五十八條
違反第五十三條第一款、第二款或第三款規定，其聘僱或留用人數為一人者，處六月
以下有期徒刑、拘役或科或併科新台幣九萬元以下罰金；其聘僱或留用人數為二人以
上者，處三年以下有期徒刑、拘役或科或併科新台幣三十萬元以下罰金。
法人之代表人、法人或自然人之代理人、受僱人或其他從業人員，因執行業務犯前項
之罪者，除處罰其行為人外，對該法人或自然人亦科以前項之罰金。
